Inventaris van het archief van het Ministerie van Financiën: Directie Wetgeving Directe Belastingen, 1945-1989
Nationaal Archief, Den Haag
- Belastingheffing, zorgdrager minister van Financiën 1945-2001, 019
  - Het (mede-) voorbereiden, wijzigen en intrekken van wetten met betrekking tot de heffing van belastingen (inclusief voornemens tot wetgeving die niet tot daadwerkelijk nieuwe wetgeving hebben geleid). 1945-, 2
    - Wetsontwerp tot wijziging van de inkomsten- en loonbelasting houdende een beperking van de aftrekbaarheid van renten van schulden in de privé-sfeer en wijziging van de inkomstenbelasting houdende indexering van het huurwaardeforfait (16 677)., 1980-1985; div. nrs.
      - 1980, 349; 80/2606; pak
      - 1980, 220; 80/2606; pak
      - 1981, 351; 80/2606; pak
      - 1982, 352; 80/2606; 80/2607; pak
      - 1982, 430; 80/4359
      - 1982-1983, 431; 80/4359
      - 1984-1985, 441; 80/4360
    - Wetsontwerp tot wijziging van de inkomsten- en loonbelasting in verband met de verlaging van de bejaarden- en arbeidsongeschiktheidsaftrek, alsmede wijziging van de vermogensbelasting in verband met de afschaffing van de bejaarden- en arbeidsongeschiktheidsaftrek (17 152)., 1981; 400; 80/3638; 80/3639; pak
    - Wetsontwerp tot wijziging van de inkomsten- en loonbelasting ter zake van de aftrekbaarheid als persoonlijke verplichtingen van termijnen van lijfrenten en andere periodieke uitkeringen (16 787)., 1981-1984; div. nrs.
      - Wetsontwerp en memorie van toelichting, 1981, 377; 80/3634; pak
      - Nota van wijziging en memorie van antwoord, 1982, 380; 80/3635; pak
      - Ter behandeling in de ministerraad, 1982, 379; 80/3635; pak
      - Nota naar aanleiding van het verslag en de Tweede Nota van Wijziging, 1982-1984, 426; 80/3635; pak
      - Nota's van wijzigingen, 1983, 435; 80/4358; pak
      - Wetsvoorstel, 1984, 491; 80/6762; pak
    - Wetsontwerp tot tijdelijke verhoging van de inkomsten- en loonbelasting in het kader van het werkgelegenheidsbeleid (17 440)., 1982; 381; 80/3637; pak
    - Wetsontwerp tot wijziging van de inkomsten- en loonbelasting in verband met de afschaffing van de bejaardenaftrek en van de arbeidsongeschiktheidsaftrek, alsmede wijziging van enkele volksverzekeringswetten (17 670)., 1982; 408; 80/3639; pak
    - Wetsontwerp tot wijziging van de inkomsten- en loonbelasting in verband met de uitbreiding van de regeling voor aftrek wegens buitengewone lasten met een vaste aftrek wegens arbeidsongeschiktheid of ouderdom (17 796)., 1982-1983; 443; 80/4360; pak
    - Wetsontwerp houdende wijziging van de indeling in tariefgroepen in de inkomsten- en loonbelasting en wijziging van de inkomenstoerekening voor de gehuwde belastingplichtige in de inkomstenbelasting alsmede aanpassing van een aantal andere wetten (tweeverdieners tweede fase) (18 121)., 1983; div. nrs.
      - 1983 aug. 11 - 31 1983, 386; 80/3635; pak
      - 1983 okt. 04 1983, 387; 80/3636; pak
      - 1983 okt. 05 - 31 1983, 388; 80/3636; pak
      - 1983 okt. 24 - dec. 27 1983, 389; 80/3636; pak
    - Wetsontwerp tot verruiming van de achterwaartse verliescompensatie, alsmede aanpassing van de termijn voor navordering (18 242)., 1983-1984; div. nrs.
      - 1983 sep. - 1984 mei 1983-1984, 438; 80/4359; pak
      - 1984 juni - sep. 1984, 439; 80/4359
    - Wetsontwerp tot wijziging van de inkomsten- en loonbelasting voor het jaar 1983 in verband met de tariefgroepindeling van de gehuwde vrouw en de gehuwde man, alsmede aanpassing van enkele volksverzekeringen (17 885)., 1983-1984; div. nrs.
      - 1983, 513; 80/6765; pak
      - 1983, 516; 80/6765; pak
      - 1983, 518; 80/6765; pak
      - 1984, 492; 80/6761
    - Memorie van antwoord op het wetsvoorstel tot wijziging van de inkomsten- en loonbelasting ter zake van de aftrekbaarheid als persoonlijke verplichting van premies voor lijfrenten en nota naar aanleiding van het eindverslag (18 632)., 1984; 493; 80/6762
    - Wetsontwerp tot wijziging van de inkomsten- en de loonbelasting (derde fase tweeverdieners) (18 519)., 1984-1985; div. nrs.
      - 1984, 505; 80/6762; pak
      - 1984, 504; 80/6763; pak
      - 1984, 506; 80/6763; pak
      - 1984, 507; 80/6763; pak
      - 1984, 508; 80/6763; pak
      - 1984-1985, 509; 80/6764
    - Wetsontwerp tot wijziging van de inkomsten- en loonbelasting inzake de aftrekbaarheid van kosten in verband met de verkoop van een eigen woning bij een in het kader van een dienstbetrekking noodzakelijke verhuizing (18 805)., 1984-1985; 495; 80/6760; pak
    - Wetsontwerp tot wijziging van de inkomsten- en loonbelasting inzake de vrijstelling van belastingheffing van bepaalde periodieke uitkeringen van publiekrechterlijke aard, alsmede verruiming van de mogelijkheid periodieke uitkeringen onder de heffing van de loonbelasting te brengen (18 413)., 1984-1985; div. nrs.
      - 1984, 427; 80/4358; pak
      - 1984-1985, 512; 80/6765
    - Wetsvoorstellen tot bestendiging van de tijdelijke verhoging van de inkomsten- en loonbelasting., 1984-1986; div. nrs.
      - 1985 (Wetsvoorstel 18 520), 1984, 488; 80/6759; 80/10767; pak
      - 1986 (Wetsvoorstel 19 267), 1985, 485; 80/6760
      - 1987 (Wetsvoorstel 19 712), 1986, 610; 80/11131; 80/10767; pak
    - Wetsvoorstel tot wijziging van de inkomsten- en loonbelasting in verband met de verruiming van mogelijkheden voor vermindering van loonbelasting (19 279)., 1985; 469; 80/6754; 80/6755; pak
    - Wetsvoorstel tot wijziging van de inkomsten- en vermogensbelasting inzake de Wet op de Studiefinanciering (19 720)., 1986-1989; div. nrs.
      - 1986, 629; 80/11133; pak
      - 1987-1989, 630; 80/11133; pak
    - Wetsvoorstel tot wijziging van de inkomsten- en vermogensbelasting inzake tijdelijke genotsrechten (20 648)., 1986-1989; div. nrs.
      - 1986 mrt. - 1989 apr. 1986-1989, 620; 80/11132; pak
      - 1989 mei - dec. 1989, 621; 80/11132; pak
    - Wetsvoorstel tot verlaging van de inkomsten- en loonbelasting (20 299)., 1987; 646; 80/11135; pak
    - Wetsvoorstel tot wijziging van de Wet op de Inkomstenbelasting 1964 en van de Wet op de Loonbelasting 1964 (20 861)., 1988; 613; 80/11130
    - Wetsvoorstel tot wijziging van de loon- en inkomstenbelasting in samenhang met de invoering van een verrekeningsbijdrage voor de zeevaart (Wet Faciliteit voor de Zeevaart) (21 227)., 1988-1989; div. nrs.
      - 1988 mei 09 - sep. 02 1988, 705; 80/11426; pak
      - 1988 sep. 13 - okt. 21 1988, 706; 80/11426; pak
      - 1989 jan. 31 - dec. 21 1989, 707; 80/11426; pak
    - Wetsvoorstel tot wijziging van de inkomsten- en loonbelasting inzake een verhoging van het kostenforfait van inkomsten uit vroegere arbeid (20 926)., 1989; 712; 80/11427
    - Wetsvoorstel tot wijziging van de inkomsten- en loonbelasting inzake het als privé aanmerken van regelmatig woon-werkverkeer boven 30 km (21 397)., 1989; 616; 80/11131; pak
    - Wetsontwerp tot wijziging van de Wet op de Dividendbelasting inzake de teruggaafregeling en het tarief bij inkoop van krachtens erfrecht opgekomen aandelen (17 153)., 1981; 355; 80/2607; pak
    - Ontwerp van de Wet op de Inkomstenbelasting 1960., 1960-1961; 219; OA 9416
    - Wetsontwerp tot goedkeuring van de Beschikking van de minister en staatssecretaris van Financiën, houdende het buiten toepassing stellen van de investeringsaftrek van de Wet op de Inkomstenbelasting 1964 (10 043 en 10 153)., 1967-1970; 251; A 3785; pak
    - Wetsontwerp tot afschaffing van de nieuwe onbelaste reserve (11 263)., 1970-1972; 1095; A 6927
    - Wetsontwerp tot verruiming van de zelfstandigenaftrek in de inkomstenbelasting (11 512)., 1971; 1073; A 6833
    - Wetsontwerp tot gefaseerde invoering van de fiscale oudedagsreserve voor zelfstandigen (12 002)., 1972; 1068; A 6830
    - Wetsontwerp tot wijziging van de structuur van het tarief van de inkomstenbelasting (11 930)., 1972; div. nrs.
      - 1972, 287; A 6920; pak
      - 1972, 288; A 6920; pak
      - 1972, 1053; A 6824; pak
    - Wetsontwerpen 11 931, 12 696 en 12 919., 1972-1976; 1129; A 10104; pak
    - Wetsontwerp tot wijzigingen van de eigen woning-regeling in de inkomstenbelasting (12 605)., 1973; 291; A 6921
    - Wet van 10 december 1975 inzake verdeling over opvolgende jaren van bedrijfslasten die verband houden met toekomstige wijzigingen in lonen en prijzen (coming-backservice) (13 004)., 1974-1988; div. nrs.
      - 1974-1975, 1082; A 6836; pak
      - 1974-1976, 1125; A 10103; A 10104; pak
      - 1975, 299; A 6918; pak
      - 1986-1988, 1141; 80/11428; pak
    - Wetsontwerp tot verruiming van de vervroegde afschrijving, de investeringsaftrek en de verliescompensatie in het belang van de werkgelegenheid (13 428)., 1975; 313; A 6926
    - Wetsontwerp tot wijziging van de investeringsaftrek en de vervroegde afschrijving (14 170), 1976-1979; 308; A 6925
    - Wetsontwerp tot wijziging in de regeling van de inkomstenbelasting met betrekking tot het belasten van rente begrepen in kapitaalsuitkeringen uit levensverzekeringen (14 053)., 1976-1980; div. nrs.
      - Ontwerp, 1976, 284; A 6918; pak
      - Documentatie, 1976-1977, 285; A 6919
      - Nota's, 1976-1978, 282; A 6919; pak
      - Memorie van antwoord, 1977, 281; A 6919; pak
      - Historie van de wetgeving inzake koopsompolissen, 1978, 290; A 6920; pak
      - Correspondentie, 1979-1980, 382; 80/3634
    - Wetsontwerp tot verhoging van de grenzen voor teruggaaf van voorheffingen van de inkomstenbelasting en de premieheffing (14 832)., 1977; 169; A 9678; pak
    - Wetsontwerp tot verlenging van de geldingsduur van de verruiming in de termijn van de verliescompensatie voor de inkomsten- en vennootschapsbelasting (14 837) alsmede het treffen van een voorziening voor de bijtelling bij het begin van het kalenderjaar 1978 van de kinderaftrekbedragen van de inkomsten- en loonbelasting., 1977; 729; A 9677
    - Wetsontwerp tot verlenging van de geldingsduur van de tijdelijke zelfstandigenaftrek voor kleinere zelfstandigen in de inkomstenbelasting en van de tijdelijke verruiming in de termijn van de verliescompensatie voor de inkomsten- en de vennootschapsbelasting (15 850)., 1978-1979; 171; A 9678
    - Wetsontwerp tot verhoging van de tijdelijke zelfstandigenaftrek in de inkomstenbelasting voor kleine zelfstandigen (16 170)., 1980; 420; 80/4306
    - Wetsontwerp tot bestendiging van de regeling inzake verdeling over opvolgende jaren van bedrijfslasten die verband houden met toekomstige wijzigingen in lonen of prijzen (16 525)., 1980-1981; div. nrs.
      - 1980 1980, 350; 80/2605
      - 1981 1981, 385; 80/3638
    - Wetsontwerp tot invoering van de voorraad- en vermogensaftrek in de inkomsten- en vennootschapsbelasting, alsmede invoering van een beperkte rentevrijstelling en een beperkte dividendvrijstelling in de inkomstenbelasting (16 539)., 1980-1981; div. nrs.
      - 1980, 347; 80/2605; pak
      - 1980, 348; 80/2605; pak
      - 1981, 375; 80/3637; pak
    - Wetsontwerp tot verlenging van de geldingsduur van de tijdelijke zelfstandigenaftrek voor kleine zelfstandigen in de inkomstenbelasting (17 154)., 1980-1981; 367; 80/3633; pak
    - Wetsontwerp tot wijziging van de inkomstenbelasting in verband met het oneigenlijk gebruik van het bijzonder tarief (15 968)., 1980-1981; 372; 80/3633; pak
    - Wetsontwerp tot wijziging van de inkomstenbelasting en de premieheffing volksverzekeringen met betrekking tot de regeling inzake het al of niet opleggen van een aanslag (16 404)., 1980-1983; div. nrs.
      - Wetsontwerp en memorie van toelichting, 1980, 342; 80/2603; pak
      - Memorie van antwoord en nota van wijzigingen betreffende het T-biljet, 1980-1981, 344; 80/2604; pak
      - Nota herziening wetsontwerp inzake T-biljetten, alsmede de Tweede Nota van wijziging wetsontwerp, 1982-1983, 345; 80/2604; pak
      - Nota naar aanleiding van het eindverslag inzake het wetsontwerp, 1983, 481; 80/6759
    - Wetsontwerp tot invoering van een zelfstandigenaftrek in de inkomstenbelasting (17 943)., 1981-1984; 482; 80/6758; pak
    - Wetsontwerp tot verhoging van de voorraad- en vermogensaftrek in de inkomsten- en vennootschapsbelasting (17 812)., 1982-1983; 378; 80/3637; pak
    - Wetsontwerp tot tijdelijke verruiming van de aftrekbaarheid van groot onderhoud en in verband daarmee tijdelijke verhoging van het huurwaardeforfait in de inkomstenbelasting (17 803)., 1983; div. nrs.
      - 1983, 442; 80/4357; pak
      - 1983, 425; 80/4358; pak
    - Wetsontwerp tot wijziging van de Inkomstenbelasting 1964 in verband met het belasten van aanspraken op verstrekkingen ingevolge de Ziekenfondswet die toekomen aan degenen die het recht hebben op een uitkering ingevolge de Wet Werkloosheidsvoorziening (18 131)., 1983; 486; 80/6759; pak
    - Wetsontwerp tot wijziging van de inkomstenbelasting met betrekking tot geruisloze overdracht van een onderneming door een ouder aan één of meer kinderen (17 859)., 1983; 448; 80/4360
    - Wetsontwerp tot invoering van een permanente zelfstandigenaftrek in de inkomstenbelasting (17 943)., 1983-1984; div. nrs.
      - 1983, 450; 80/4360; pak
      - 1983-1984, 453; 80/4360; pak
    - Wetsontwerp inzake tegemoetkoming in de kosten van kinderopvang voor het jaar 1984 ( 18 643)., 490; 80/6761; pak
    - Wetsontwerp tot wijziging van de loonbelasting in verband met de teruggaafregeling bij het in de loonbelasting niet geldend maken van een toeslag op de algemene belastingvrije som (18 322)., 1984; 474; 80/6755; pak
    - Wetsvoorstel van het Tweede-Kamerlid Kombrink tot verlaging van de voorraad- en vermogensaftrek in de inkomsten- en vennootschapsbelasting, alsmede verhoging van de zelfstandigenaftrek in de inkomstenbelasting (18 665)., 1984; 510; 80/6765; pak
    - Wetsvoorstel tot verhoging van de dividendvrijstelling in de inkomstenbelasting (18 739)., 1984-1985; 522; 80/6766; pak
    - Wetsvoorstel tot verhoging van de zelfstandigenaftrek in de inkomstenbelasting voor startende ondernemers (18 692)., 1984-1985; 520; 80/6766
    - Wetsvoorstel tot wijziging van de landbouwvrijstelling voor de inkomsten- en vennootschapsbelasting (18 915)., 1984-1986; div. nrs.
      - 1984 sep. - 1985 mrt. 1984-1985, 500; 80/6761; pak
      - 1985 juni - 1986 apr. 1985-1986, 501; 80/6761; pak
    - Wetsvoorstel tot herziening van de regeling van inkoop van eigen aandelen (19 747)., 1984-1987; div. nrs.
      - 1984 - 1986 1984-1986, 499; 80/6760; pak
      - 1987 1987, 496; 80/6761
    - Wetsvoorstel tot wijziging van de inkomstenbelasting inzake de verruiming van voetoverheveling (19 293)., 1985; 521; 80/6764; pak
    - Wetsontwerp tot wijziging van de Inkomstenbelasting 1964 in verband met het belasten van aanspraken op verstrekkingen ingevolge de Ziekenfondswet bij bepaalde periodieke uitkeringen (19 300)., 1985-1987; 487; 80/6759; pak
    - Wetsontwerp tot wijziging van de inkomstenbelasting inzake de afschaffing van het inlichtingenrecht van kerkgenootschappen betreffende het inkomen van hun leden (19 459)., 1985-1987; 489; 80/6759; pak
    - Wetsvoorstel tot verlaging en wijziging van de vermogensaftrek, alsmede afschaffing van de voorraadaftrek in de inkomsten- en vennootschapsbelasting (19 559)., 1986; 645; 80/11135; pak
    - Wetsvoorstel tot wijziging van de inkomstenbelasting inzake verruiming van de toepassing van het huurwaardeforfait (19 741)., 1986-1987; div. nrs.
      - Wetsvoorstel, memorie van toelichting, amendement, 1986-1987, 517; 80/6764; pak
      - Memorie van antwoord en nota naar aanleiding van het eindverslag, 1987, 519; 80/6764
    - Wetsvoorstel tot wijziging van de Wet op de Inkomstenbelasting 1964 in verband met de verhoging van de stakingsvrijstelling voor belastingplichtigen van 55 jaar en ouder (19 618)., 1986-1987; 502; 80/6762; pak
    - Wetsvoorstel tot wijziging van de Wet op de Inkomstenbelasting 1964 inzake de afschaffing van de investeringsbijdrage voor zeeschepen (19 724)., 1986-1987; 644; 80/11135
    - Wetsvoorstel van de Tweede-Kamerleden Vermeend en Van Nieuwenhoven inzake de invoering van een fiscale tegemoetkoming ter bevordering van kinderopvangvoorzieningen met het oog op het verbeteren van de toegang tot de arbeidsmarkt voor (her)intredende vrouwen (19 750)., 1986-1987; 494; 80/6761
    - Wetsvoorstel tot goedkeuring van de wijziging van de Beschikking Wijziging Investeringsbijdragen., 1986-1988; div. nrs.
      - 27 maart 1986 (19 547), 1986-1987, 670; 80/11140
      - 28 april 1986 (19 578), 1986, 669; 80/11140
      - 27 februari 1988 (20 520), 1988, 671; 80/11140
    - Wetsvoorstel tot wijziging van de Wet op de Inkomstenbelasting 1964 en van enige andere wetten inzake de afschaffing van de aftrekbaarheid van geldboetes (20 857)., 1986-1988; 611; 80/11130; pak
    - Wetsvoorstel van de Tweede-Kamerleden De Grave en Van Iersel tot verruiming van de fiscale regeling met betrekking tot de herkapitalisatie van een lichaam (19 779)., 1986-1988; 614; 80/11131; pak
    - Wetsvoorstel tot wijziging van het Uitvoeringsbesluit Loonbelasting 1965 in verband met de Wet Inkomensvoorziening Oudere en Gedeeltelijk Arbeidsongeschikte Gewezen Zelfstandigen (19 778)., 1987; 466; 80/6754
    - Wetsvoorstel tot wijziging van de inkomstenbelasting inzake een verruiming van de rentevrijstelling voor binnenlandse belastingplichtigen (20 223)., 1987-1988; 631; 80/11133; pak
    - Wetsvoorstel tot wijziging van de inkomsten- en de vennootschapsbelasting inzake een beperking van de aftrekbaarheid van gemengde kosten in de winstsfeer (20 874)., 1988-1989; div. nrs.
      - 1988, 617; 80/11130; pak
      - 1988, 618; 80/11130; pak
      - 1989, 626; 80/11131
    - Wetsvoorstel tot wijziging van de inkomstenbelasting inzake beperkte reparatie van het regime ten aanzien van de winst uit aanmerkelijk belang (21 033)., 1988-1989; 632; 80/11133; pak
    - Wetsvoorstel tot wijziging van de inkomstenbelasting in verband met de technische aanpassing van de buitengewone lastenregeling (21 334)., 1989; 709; 80/11427
    - Wetsvoorstel tot wijziging van de inkomsten- en overdrachtsbelasting inzake de verhoging van het huurwaardeforfait en de verlaging van de overdrachtsbelasting (21 399 en 21 450)., 1989-1990; div. nrs.
      - 1989 nov. - dec. 1989, 641; 80/11134; pak
      - 1990 jan. 1990, 642; 80/11134; pak
      - 1990 feb. - mrt. 1990, 643; 80/11134
    - Wetsontwerp tot wijziging van de Wet op de Loonbelasting 1964 en Coördinatiewet Sociale Verzekering (15 685)., 1979-1981; 467; 80/6754; pak
    - Conceptwetsvoorstel tot wijziging van de loonbelasting; verruiming van de mogelijkheid periodieke uitkeringen onder de heffing van de loonbelasting te brengen (19 274)., 1984-1985; 409; 80/4302; pak
    - Wetsvoorstel tot wijziging van de loonbelasting; verzwaring sancties ten aanzien van werknemers die geen of onjuiste gegevens verstrekken (18 851)., 1984-1985; 472; 80/6755
    - Wetsvoorstel tot wijziging van de Wet op de Loonbelasting 1964 in verband met het gebruik van een registratienummer ten behoeve van de geautomatiseerde verwerking van loonbelastinggegevens door de Rijksbelastingdienst (18 789)., 1984-1985; 413; 80/4303; pak
    - Wetsvoorstel tot wijziging van de Wet op de Loonbelasting 1964 in verband met de afschaffing van de halve dag als kleinste loontijdvak (19 777)., 1986; 587; 80/11126
    - Wetsontwerp tot tijdelijke verhoging van het tarief van de vermogensbelasting (8306)., 1965-1969; 1008; A 2458
    - Wetsontwerp tot verlenging van de tijdelijke verhoging van de vermogensbelasting (11 514)., 1971; 305; A 6923
    - Wijziging van de vermogensbelasting inzake de ongunstige ontwikkeling van de exploitatieresultaten van landgoederen (11 253)., 1971-1979; 1116; A 9682; pak
    - Wetsontwerp tot wijziging van de tijdelijke verhoging van de vermogensbelasting en van de belastingvrije sommen (12 004)., 1972; 304; A 6923
    - Wetsontwerp., 1972; 293; A 6921
    - Intrekking., 1981; 376; 80/3634
    - Wetsontwerp tot aanpassing van de Wet op de Vermogensbelasting aan de wijziging van de structuur van het tarief van de inkomstenbelasting (12 603)., 1973; 307; A 6923
    - Wetsontwerpen tot tijdelijke wijzigingen van de vermogensbelasting in het kader van de belastingplannen (15 904)., 1973-1979; div. nrs.
      - Belastingplannen 1975, 1973-1974, 296; A 6922; pak
      - Belastingplannen 1976, 1975, 295; A 6922
      - Belastingplannen 1978, 1977, 298; A 6922
      - Belastingplannen 1979, 1978, 301; A 6922
      - Belastingplannen 1980, 1979, 1118; A 9683
    - Wetsontwerpen tot wijziging van de Wet op de Vermogensbelasting (15 905) en van de Successiewet 1956 (16 016)., 1979-1980; div. nrs.
      - 1979, 1110; A 9682; pak
      - 1980, 353; 80/2607; pak
      - 1980, 411; 80/3639
    - Wetsontwerp tot wijzigingen van de Wet op de Vermogensbelasting met betrekking tot de ongunstige ontwikkeling van de exploitatieresultaten van landgoederen en van de Successiewet 1956 (16 903)., 1980-1981; 412; 80/3639
    - Wetsontwerp tot wijziging van de vermogensbelasting inzake een andere toerekening van het vermogen bij gehuwden (19 078)., 1984-1985; div. nrs.
      - 1984-1985, 445; 80/4361; pak
      - 1985, 446; 80/4361; pak
      - 1985, 447; 80/4361
    - Wetsvoorstel tot uitbreiding van de ondernemingsvrijstelling in de vermogensbelasting (18 862)., 1984-1986; div. nrs.
      - 1984, 525; 80/6766; pak
      - 1984-1985, 527; 80/6766; pak
      - 1985-1986, 528; 80/6766; pak
    - Wetsvoorstel tot wijziging van de vennootschapsbelasting (20 701)., 1988-1989; div. nrs.
      - 88-214 - 89-180, 1988-1989, 679; 80/11141; pak
      - 89-183 - 89-270, 1989, 719; 80/11430; pak
      - 89-370 - 89-436, 1989, 720; 80/11430; pak
    - Wetsontwerpen tot wijziging van de grondbelasting en de personele belasting (5844), 1959-1960; 1134; 307; pak
    - Wetsontwerp tot wijziging van de Wet op de Grondbelasting in verband met de instelling van een gemeente Noordoostpolder (5973)., 1961; 1131; 309
    - Kansspelbelasting, 4
      - Project Kansspelbelasting., 1957-1997; div. nrs.
        - Internationale situaties, 1957-1997, 842; depotlijst 235/5
        - Studie over de opbrengstbegroting, 1958-1994, 857; depotlijst 235/26; pak
        - Wet van 14 september 1961, houdende regelen inzake de belastingheffing met betrekking tot loterijen en andere kansspelen, 1959-1961, 853; depotlijst 235/23
        - Stichting Exploitatie Nederlandse Staatsloterij, 1971-1997, 877; depotlijst 235/42
        - Begrip prijs met betrekking tot casinospelen, 1975-1978, 872; depotlijst 235/43
        - Wetsontwerp tot wijziging van de Wet op de Kansspelbelasting ten aanzien van casinospelen. 1975-1979, div. nrs.
          - Heffing van kansspelbelasting bij baccara, 1975, 863; depotlijst 235/33; pak
          - Heffing van kansspelbelasting bij casinospelen, 1976-1977, 869; depotlijst 197/35; pak
          - Persbericht, 1978, 834; depotlijst 235/31; pak
          - Jaarverslag van de Stichting Casinospelen over 1978, 1979, 839; depotlijst 235/32; pak
        - Nationale Stichting Casinospelen, 1975-1982, 875; depotlijst 235/48; pak
        - Raad voor de Casinospelen, 1975-1982, 873; depotlijst 235/48
        - Paarden- en Sporttotalisator, 1975-1995, 876; depotlijst 235/41; pak
        - Tariefopbrengst, 1979-1997, 840; depotlijst 235/9; pak
        - Bijdrage aan de nota over het kansspelbeleid van het Ministerie van Justitie, 1984-1994, 856; depotlijst 235/23
        - Hoogte van de vrijstelling, 1985-1994, 844; depotlijst 235/6
        - Evaluatie Commissie voor Financiën Kansspelbelasting 1986, 1990-1996, 831; depotlijst 235/2; pak
        - Aanleiding, start project, 1991-1997, 830; depotlijst 235/1
        - Eindrapport van de Commissie Coördinatie en Harmonisatie Kansspelbelasting, 1992, 849; depotlijst 235/39
        - Bijdrage aan nota over financiering verslavingsbeleid van het Ministerie van Welzijn Volksgezondheid en Cultuur (WVC), 1993-1994, 852; depotlijst 235/22
        - Verslavingsproblematiek, 1993-1994, 846; depotlijst 235/13; pak